【裁判字號】    97,易,4283
【裁判日期】    971031
【裁判案由】    竊盜
【裁判全文】
臺灣臺中地方法院刑事判決              97年度易字第4283號
公  訴  人  臺灣臺中地方法院檢察署檢察官
被      告  乙○○
上列被告因竊盜案件，經檢察官聲請簡易判決處刑（97年度偵字
第19498 號），本院改依通常程序審理，判決如下：
    主    文
乙○○無罪。
    理    由
一、聲請簡易判決處刑意旨略以：被告乙○○前因施用毒品及偽
    造文書案件，經法院判處有期徒刑6 月及3 月確定，經減刑
    為3 月及1 月15日，而定應執行刑為有期徒刑4 月，於民國
    96 年8月30日執行完畢。詎其仍不知悛悔，竟意圖為自己不
    法之所有，於民國97年3 月31日上午7 時20分許，在臺中縣
    大甲鎮○○路452 巷143 弄62號旁空地，徒手竊取丙○○所
    有之車牌號碼8072-JV 號自用小貨車〈價值約新臺幣（下同
    ）45萬元〉及車上鷹架鐵製品、塑膠網鐵絲1 大捆及數位相
    機1 部（價值約20萬元）。得手後，駛離現場。嗣為警於97
    年4 月11日上午10時50分許，在臺中縣大甲鎮○○路290 號
    旁尋獲上開車輛，並於該車右前車窗採得指紋比對後查獲，
    因認被告涉犯刑法第320條第1項之竊盜罪嫌等語。
二、按犯罪事實應依證據認定之，無證據不得認定犯罪事實，刑
    事訴訟法第154 條第2 項定有明文。所謂犯罪事實之證據，
    係指足以認定被告確有犯罪行為之積極證據而言，該項證據
    且須適合被告犯罪事實之認定，始得採為斷罪資料（最高法
    院29年度上字第3105號、53年度台上字第2750號判例參照）
    。苟積極證據不足證明犯罪事實，被告之抗辯或反證縱屬虛
    偽，仍不能以資為積極證據應予採信之理由，而應為被告有
    利之認定（最高法院30年度上字第482 號、第816 號判例參
    照）。
三、公訴意旨認被告涉犯刑法第320 條第1 項之竊盜罪嫌，係以
    被害人丙○○所為指述，及警方在失竊貨車右前車窗採得指
    紋1 枚，經比對結果，與被告指紋卡右拇指之指紋相符為其
    論罪依據。訊據被告堅詞否認有上開竊盜犯行，辯稱：伊並
    未竊取上開車輛，伊上班時有「阿同」或是「清仔」的人開
    自小貨車來載，可能是其中一人開該輛自小貨車載過伊等語
    ，經查：
(一)、證據能力方面：
    按「被告以外之人於審判外之陳述，雖不符前4 條（指刑事
    訴訟法第159 條之1 至第159 條之4） 之規定，而經當事人
    於審判程序同意作為證據，法院審酌該言詞陳述或書面陳述
    作成之情況，認為適當者，亦得為證據」，又「當事人、代
    理人或辯護人於法院調查證據時，知有第159 條第1 項不得
    為證據之情形，而未於言詞辯論終結前聲明異議，視為有前
    項之同意」，刑事訴訟法第159 條之5 第1 項、第2 項亦有
    明文。本件被告就本判決所引用證據之證據能力，均未於言
    詞辯論終結前聲明異議，自視為同意，合先敘明。
(二)、實體方面：
１、車牌號碼8072-JV 號自用小貨車係被害人丙○○所有，於97
    年3 月31日上午7 時20分許，在臺中縣大甲鎮○○路452 巷
    143 弄62號旁空地失竊之事實，業據被害人丙○○於警詢中
    陳述明確，且有臺中縣警察局車輛協尋電腦輸入單在卷可按
    （警卷第6 至第7 頁、第19頁）。而警方係在97年4 月11日
    上午10時50分許，在臺中縣大甲鎮○○路290 號旁尋獲上開
    車輛，並於該車右前車窗內側採得指紋1 枚，經比對結果，
    與被告指紋卡右拇指之指紋相符，有臺中縣警察局車輛尋獲
    電腦輸入單、內政部警政署刑事警察局97年5 月20日刑紋字
    第0970069184號鑑定書1 份、臺中縣警察局大甲分局刑案現
    場初步勘查報告及刑案現場照片6 張在卷足參（警卷第8 至
    第17頁、第20頁），惟警方查獲該車之地點既與被害人丙○
    ○失竊車輛之地點不同，且時間已隔10日餘，自難僅因警方
    在該右前車窗內側採得被告之指紋1 枚，遽認被害人丙○○
    失竊之車輛係被告所竊取。
２、又警方雖在上開車輛右前車窗內側採得被告之指紋1 枚，惟
    該指紋既非在駕駛座方向盤或是後視鏡處所採得，實難證明
    被告曾駕駛過該車輛，至多僅能證明被告曾搭乘過該車，故
    依上開證據亦無法證明該車為被告所竊。
３、被告於警詢、偵查及本院審理中自始否認該車為其所竊，且
    一再指出該車可能「阿同」或是「清仔」的人駕駛自小貨車
    來載伊等語，雖其未能明確供出「阿同」或「清仔」之真實
    姓名及年籍資料，惟此中原因或係被告的確不知，或係被告
    另有隱情，或係被告不願使該位友人陷於刑事訴追，則難以
    其未能明確供出該車之來源，即逕自推測該車係被告所竊取
    。
四、綜上所述，被告被訴竊取被害人丙○○之車輛罪嫌尚屬不能
    證明，此外，復查無其他積極證據足資認定被告有何公訴意
    旨所指之竊盜犯行，依前揭法條規定及說明，自應為被告無
    罪之諭知。至被告是否知悉其所之上開車輛係屬贓物而予收
    受，此或係另涉犯刑法第349 條第1 項之贓物罪嫌，茲因該
    部分犯罪事實與本件犯罪事實不同，本院不得逕予變更法條
    並加以審理，自應由檢察官另行依法偵查，併予敘明。
據上論斷，應依刑事訴訟法第452 條、第301 條第1 項，判決如
主文。
本案經檢察官甲○○到庭執行職務。
中    華    民    國    97    年    10  月    31     日
                  刑事第十五庭  法  官  柯雅惠
上正本證明與原本無異。
如不服本判決，應於收受送達後10日內向本院提出上訴書狀（應
敘述具體理由並附繕本）。
上訴書狀如未敘述理由，應於上訴期間屆滿後20日內補提理由書
於本院。
                                書記官  鍾小屏
中    華    民    國    97    年    10    月    31    日


司法院資訊處製作；財團法人民間司法改革基金會備份。
